臺灣臺南地方法院刑事判決
110年度交易字第1173號
公  訴  人  臺灣臺南地方檢察署檢察官
被      告  張金城


上列被告因公共危險案件，經檢察官提起公訴（110年度偵字第1
9894號），被告就被訴事實為有罪之陳述，本院裁定進行簡式審
判程序，判決如下：
    主  文
張金城駕駛動力交通工具而吐氣所含酒精濃度達每公升零點二五
毫克以上，累犯，處有期徒刑伍月，如易科罰金，以新臺幣壹仟
元折算壹日。
    事實及理由
一、按本件被告張金城犯為死刑、無期徒刑、最輕本刑3年以上
    有期徒刑以外之罪，亦均非屬高等法院管轄之第一審案件，
    其於審理時先就被訴事實均為有罪之陳述，經告知簡式審判
    程序之旨，並聽取檢察官、被告之意見後，本院依刑事訴訟
    法第273條之1第1項規定裁定進行簡式審判程序，是本案之
    證據調查，依同法第273條之2規定，不受同法第159條第1項
    、第161條之2、第161條之3、第163條之1，及第164條至第1
    70條所規定證據能力認定及調查方式之限制，合先敘明。
二、本件犯罪事實及證據，除證據部分補充：「被告於本院審理
    時之自白」外，其餘犯罪事實及證據均引用附件檢察官起訴
    書之記載。
三、核被告張金城所為，係犯刑法第185條之3第1項第1款，駕駛
    動力交通工具而吐氣所含酒精濃度達每公升0.25毫克以上之
    罪。又按依司法院釋字第775號解釋解釋文及理由意旨，係
    指構成累犯者，不分情節，一律加重最低本刑，於不符合刑
    法第59條所定要件之情形下，致生行為人所受之刑罰超過其
    所應負擔罪責之個案，不符罪刑相當原則、比例原則。於此
    範圍內，在刑法第47條第1 項修正前，為避免發生上述罪刑
    不相當的情形，法院就該個案應裁量是否加重最低本刑。依
    此，該解釋係指個案應量處最低法定刑、又無法適用刑法第
    59條規定減輕之情形，法院應依此解釋意旨裁量不予加重最
    低本刑，並非指前案為同性質之案件始有累犯加重之適用（
    最高法院109年度台上字第518、296號判決意旨參照）。查
    被告前於民國109年間，因酒後駕車之公共危險案件，經本
    院以109年度交簡字第2168號簡易判決判處有期徒刑6月確定
    ，於110年1月5日以易科罰金執行完畢乙節，有臺灣高等法
    院被告前案紀錄表1份在卷可按，其於5年之內故意再犯本件
    有期徒刑上之罪，為累犯。被告前既因酒後駕車之公共危險
    案件，經法院判處有期徒刑6月確定，並已執行完畢，其理
    應產生警惕作用因此自我控管，不再觸犯有期徒刑以上之罪
    。然被告卻於有期徒刑執行完畢後5 年內，故意再犯本件相
    同類型之公共危險罪，足見被告有其特別惡性，且前罪之徒
    刑毫無成效，其對於刑罰之反應力顯然薄弱，又本件並無適
    用刑法第59條規定減輕之餘地，亦無加重最低法定刑有罪刑
    不相當之情形，故認有必要依刑法第47條第1 項之規定加重
    其刑。
四、爰審酌被告前有酒後駕車之前案紀錄，且有關酒後禁止駕車
    之觀念，多年來早已透過政令宣導及各類媒體廣為宣傳使各
    界週知，被告對於酒後不能駕車之危險性，理應知之甚詳，
    竟枉顧法律禁止規範與公眾道路通行之安全，於服用酒類後
    其呼氣酒精濃度達每公升0.83毫克之情況下，猶貿然騎乘普
    通重型機車上路，罔顧公眾往來之交通安全，惟念及被告犯
    後已知坦承犯行，犯後態度尚可，且幸未造成他人傷亡之嚴
    重結果，暨被告自稱大學畢業之智識程度，從事飼料包裝，
    月收入新臺幣1萬元至3萬元不等，未婚、與父母同住之家庭
    經濟狀況等一切情狀，量處如主文所示之刑，並諭知易科罰
    金之折算標準，以資懲儆。
上論斷，應依刑事訴訟法第273 條之1 第1 項、第299 條第1項
前段、第310條之2、第454條第2項，刑法第185 條之3 第1 項第
1 款前段、第47條第1 項、第41條第1 項前段，刑法施行法第1 
條之1 ，判決如主文。
本案經檢察官白覲毓提起公訴，檢察官蘇聖涵到庭執行職務。
中　　華　　民　　國　　110 　年　　12　　月　　30　　日
　　　　　　　　　刑事第八庭    法　官　鄭燕璘
以上正本證明與原本無異
如不服本判決應於收受本判後20日內向本院提出上訴書狀，並應
敘述具體理由。其未敘述上訴理由者，應於上訴期間屆滿後20日
內向本院補提理由書狀（均須按他造當事人之人數附繕本）「切
勿逕送上級法院」。
  　　　　　　　　　　　　　　　書記官　陳冠廷
中　　華　　民　　國　　110 　年　　12　　月　　30　　日
附錄本案論罪科刑法條全文
中華民國刑法第185條之3
駕駛動力交通工具而有下列情形之一者，處2年以下有期徒刑，
得併科20萬元以下罰金：
一、吐氣所含酒精濃度達每公升零點二五毫克或血液中酒精濃度
    達百分之零點零五以上。
二、有前款以外之其他情事足認服用酒類或其他相類之物，致不
    能安全駕駛。
三、服用毒品、麻醉藥品或其他相類之物，致不能安全駕駛。
因而致人於死者，處3年以上10年以下有期徒刑；致重傷者，處1
年以上7年以下有期徒刑。
蔡淵源駕駛動力交通工具而吐氣所含酒精濃度達每公升零點二五
毫克以上，累犯，處有期徒刑陸月，如易科罰金，以新臺幣壹仟
元折算壹日。
附件：　　　　　　　　　
臺灣臺南地方檢察署檢察官起訴書
                                    110年度偵字第19894號
　　被　　　告　張金城　男　49歲（民國00年0月00日生）
　　　　　　　　　　　　住○○市○○區○○○路0段000號
　　　　　　　　　　　　國民身分證統一編號：Z000000000號
上列被告因公共危險案件，業經偵查終結，認應提起公訴，茲將
犯罪事實及證據並所犯法條分敘如下：
　　　　犯罪事實
一、張金城前因公共危險案件，經臺灣臺南地方法院以109年度交
    簡字第2168號判處有期徒刑6月確定，於民國110年1月15日徒
    刑易科罰金執行完畢。詎猶不知悛悔，於110年9月17日18時至
    20時30分許，在臺南市歸仁區某處飲用啤酒後，猶基於酒後
    駕駛動力交通工具之犯意，於同日21時許，騎乘車號000-000
    號機車上路，嗣於同日21時10分許，行經臺南市○○區○○○路0段0
    00號前為警攔查，經警於同日21時32分許，檢測其吐氣後所
    含酒精濃度達每公升0.83毫克，始查得上情。
二、案經臺南市政府警察局歸仁分局報告偵辦。
　　　　證據並所犯法條
一、上揭犯罪事實，業據被告張金城於警詢及偵查中坦承不諱，
    並有臺南市政府警察局歸仁分局媽廟派出所刑案當事人酒精
    測定紀錄表、臺南市政府警察局舉發違反道路交通管理事件通
    知單及呼氣酒精測試器檢定合格證書附卷可稽，足認被告自
    白與事實相符，其犯嫌應堪認定。
二、核被告所為，係犯刑法第185條之3第1項第1款之公共危險罪
　　嫌。又被告曾有如犯罪事實欄所載之論罪科刑及執行完畢情
　　形，有全國刑案資料查註表1份在卷足參，其前受有期徒刑
　　執行完畢後，5年以內故意再犯本件有期徒刑以上之罪，為
　　累犯，請依刑法第47條第1項規定及司法院釋字第775號解釋
　　意旨裁量是否加重最低本刑。
三、依刑事訴訟法第251條第1項提起公訴。
　　此　致
臺灣臺南地方法院
中　　華　　民　　國　 110　　年　　10　　月　　11　　日
　　　　　　　　　　　　　    檢 察 官  白　覲　毓
本件證明與原本無異
中　　華　　民　　國　 110　　年　　10 　 月　  19 　 日
　　　　　　　　　　　　　　　書 記 官　黃　瑀　謙
所犯法條：
中華民國刑法第185條之3
駕駛動力交通工具而有下列情形之一者，處 2 年以下有期徒刑
，得併科 20 萬元以下罰金：
一、吐氣所含酒精濃度達每公升零點二五毫克或血液中酒精濃度
    達百分之零點零五以上。
二、有前款以外之其他情事足認服用酒類或其他相類之物，致不
    能安全駕駛。
三、服用毒品、麻醉藥品或其他相類之物，致不能安全駕駛。
因而致人於死者，處 3 年以上 10 年以下有期徒刑；致重傷者
，處 1 年以上 7 年以下有期徒刑。
曾犯本條或陸海空軍刑法第 54 條之罪，經有罪判決確定或經緩
起訴處分確定，於五年內再犯第 1 項之罪因而致人於死者，處
無期徒刑或 5 年以上有期徒刑；致重傷者，處 3 年以上 10 年
以下有期徒刑。